臺灣高等法院高雄分院民事裁定　　　　 110年度重抗字第23號
抗　告　人　吳家宏　
　
上列抗告人因塗銷所有權移轉登記事件，對於中華民國110 年8
月9 日臺灣高雄地方法院110 年度重訴字第18號所為裁定提起抗
告，本院裁定如下：
    主  文
抗告駁回。
抗告費用由抗告人負擔。
    理  由
一、抗告意旨略以：抗告人因罹患失眠、憂鬱及焦慮症，佐以自
    民國110 年5 月15日至同年7 月26日為COVID-19傳染病三級
    警戒期間，故雖於110 年4 月13日接獲原審法院和解筆錄，
    惟難以出門辦理聲請退費事宜。嗣110 年7 月27日COVID-19
    傳染病改為二級警戒後，抗告人旋即於同年8 月4 日委由律
    師聲請退費，故前開COVID-19傳染病三級警戒疫情期間應予
    扣除。又民事訴訟法第84條但書之規定，有關「3 個月內」
    之限制，不應解為不變時間，原裁定駁回抗告人退費之聲請
    ，實有未當，爰依法抗告等語。
二、按當事人為和解者，其和解費用及訴訟費用各自負擔之。但
    別有約定者，不在此限。和解成立者，當事人得於成立之日
    起三個月內聲請退還其於該審級所繳裁判費三分之二。民事
    訴訟法第84條定有明文。又上開民事訴訟法第84條既已規定
    聲請退費之期間，因此，該期間之性質，應屬法定期間，當
    事人僅得於期間內為聲請，逾期即生失權之效果，
三、經查：
  ㈠抗告人與陳富美前因塗銷所有權移轉登記事件爭訟（案號：
    臺灣高雄地方法院110 年度重訴字第18號；下稱系爭事件）
    ，於110 年4 月7 日在原審達成和解，此經本院調取系爭事
    件卷宗核閱無訛。抗告人依民事訴訟法第84條之規定，自應
    於該日起3 個月內向原審法院聲請退還訴訟費用。然抗告人
    遲至110 年8 月4 日始向原審提出退還系爭事件所繳納訴訟
    費用之聲請，有民事聲請狀附系爭事件卷宗可佐，已逾3 個
    月之法定期間，其聲請自不應准許。
  ㈡抗告人雖稱110 年5 月15日至同年7 月26日為COVID-19傳染
    病三級警戒期間，且其罹患憂鬱症等，無法外出，該期間應
    予扣除云云。然前述期間雖確為上揭傳染病三級警戒期間，
    惟並無限制一般人民於有特定需求時仍可正常外出辦理日常
    庶務，公務機關，包括各級法院在內亦均維持必要人力以為
    運作，是抗告人此部分之主張，亦無理由。
四、綜上，抗告人因遲誤民事訴訟法第84條所定聲請退還訴訟費
    用之不變期間，從而原審駁回抗告人退費之聲請，核無違誤
    。抗告人執前詞提起抗告，為無理由，應予駁回。
五、據上論結，本件抗告為無理由，爰裁定如主文。
中    華    民    國   110    年    10    月    25    日
                            民事第二庭
                                審判長法  官  黃國川
                                      法  官  何佩陵
                                      法  官  李怡諄
以上正本證明與原本無異。
本件不得再抗告。
中    華    民    國   110    年    10    月    25    日
                                      書記官  郭蘭蕙